臺灣臺北地方法院交通事件裁定　　　　九十年度交聲字第一三二七號
　　異議人即
　　受處分人　甲○○
右列受處分人因違反道路交通管理處罰條例案件，對於台北市交通事件裁決所中華民
國九十年十一月三十日所為之處分（原處分案號：北市裁三字第裁二二－ＡＳ四
六七七號、北市裁三字第裁二二－ＡＳ四五九五一號、北市裁三字第車裁二二
－ＡＳ四五三九四號、北市裁三字第裁二二－ＡＳ四五三六八號），聲明異
議，本院裁定如左：
    主      文
異議駁回。
    理      由
一、按交通違規事件裁罰案件，性質上屬於交通行政主管機關本於職權就公法上具體
    事件所為之決定而對外直接發生法律效果之單方行政行為，參酌行政法院五十六
    年度判字第八一號判例意旨「本件原告行為時尚在舊所得稅法施行期間，實體上
    固應適用舊法，但被告官署稽徵程序係開始於現行所得稅法令公布施行以後，程
    序上即應適用新法」，本件道路交通管理處罰條例雖於民國九十年一月十七日公
    布修正，於同年六月一日施行，依行政「實體從舊，程序從新」原則，尚無比較
    新舊法之問題，核先敘明。次按禁止臨時停車線為紅色實線，用以指示禁止臨時
    停車路段，道路交通標誌標線號誌設置規則第一百六十九條第一項定有明文，又
    設有禁止臨時停車標誌、標線處所不得臨時停車，道路交通安全規則第一百十一
    條第三款亦定有明文，再如汽車駕駛人（包括機器腳踏車）在禁止臨時停車處所
    停車者，處新台幣（下同）六百元以上一千二百元以下罰鍰，道路交通管理處罰
    條例第三條第八款、第五十六條第一項第一款定有明文。末逕行舉發汽車（包括
    機器腳踏車），違反道路交通管理處罰條例第五十六條規定，駕駛人不在場或未
    能將車輛移置者，每逾二小時，得連續舉發之，違反道路交通管理事件統一裁罰
    標準及處理細則第十二條第四項亦有明定。
二、本件受處分人即異議人甲○○分別於民國八十九年十月九日下午五時三十三分許
    、同年十月十日下午二時三十四分許、同年十月十四日下午十時四十九分許、同
    年十月十七日下午三時三十分許，將其所有車號ＤＢＹ－六四號輕型機車停放
    在台北市○○區○○街三巷二號前劃有紅色實線禁止臨時停車之路段上，經台北
    市政府警察局文山二分局員警戴國志以拍照方式存證，並以受處分人違反道路交
    通管理處罰條例第五十六條第一項第一款之行為分別逕行舉發，受處分人於應到
    案日期前申訴，經原處分機關函請原舉發單位調查結果，仍認受處分人有上開違
    規行為，乃依道路交通管理處罰條例第五十六條第一項第一款規定分別裁處受處
    分人罰鍰六百元（共計二千四百元）。
三、訊據受處分人固不否認有將右開機車停放在台北市○○區○○街三巷二號前事實
    ，惟矢口否認有任何違規行為，辯稱：伊停放處所劃紅線，是否為私人所劃？縱
    非私人所劃，則因其出差將機車停放數日，遭連續舉發處罰亦不合理云云，然查
    ：右開違規事實有違規照片四紙在卷為憑，且舉發之地點係位在台北市○○街夜
    市區○○路段原劃設停車格位，此可觀之舉發照片自明，惟因佔用道路為工作場
    所及違規停車之情形嚴重，遂將該路段之停車格位塗銷，劃設為紅線路段，並列
    為加強取締之路段，並非私自劃設等語，此有台北市政府警察局文山第二分局九
    十年十一月一日北市警文二分交字第九六二五八八一號函可稽，足見，該
    舉發地點之紅實線並非私自劃設應已明確。又受處分人所有之機車雖遭連續舉發
    ，但前後相距均在二小時以上，揆諸前揭說明，連續舉發並無違法或不當之處，
    是受處分人所辯，應有誤解。本件事證明確，受處分人之違規行為堪以認定。
四、綜上所述，受處分人確有於右開時間，在劃設有紅色實線禁止臨時停車之路段停
    車之行為。原處分機關依道路交通管理處罰條例第五十六條第一項第一款之規定
    連續四次舉發並分別裁處受處分人罰鍰六百元（共計二千四百元），核無違誤，
    本件受處分人之異議為無理由，自應將其異議駁回。
據上論斷，應依道路交通案件處理辦法第十九條，裁定如主文。
中      華      民      國    九十一  年      一  月      二十四  日
                                      臺灣臺北地方法院交通法庭
                                                法  官  劉  嶽  承
右正本證明與原本無異。
如不服本裁定，應於裁定送達後五日內向本院提出抗告狀。
                                                書記官  江  虹  儀
中      華      民      國    九十一    年     一     月    二十四    日
